Inventaris van het archief van het Nederlandse Gezantschap, later de Ambassade op Cyprus, 1955-1964
Nationaal Archief, Den Haag
- Staatkunde, 9
  - Stukken betreffende de onlusten op Cyprus vanwege de onafhankelijkheidskwestie., 1954-1958; 6; 1 omslag
  - Stukken betreffende de binnenlandse politieke ontwikkelingen op Cyprus., 1960-1963; 7; 1 omslag